【裁判字號】    95,訴,2628
【裁判日期】    950929
【裁判案由】    毒品危害防制條例
【裁判全文】
臺灣板橋地方法院刑事判決              95年度訴字第2628號
公  訴  人  臺灣板橋地方法院檢察署檢察官
被      告  甲○○
上列被告因違反毒品危害防制條例案件，經檢察官提起公訴（95
年度毒偵字第4827號），被告於準備程序中對被訴之事實為有罪
陳述，本院合議庭裁定由受命法官獨任行簡式審判程序，並判決
如下：
   主   文
甲○○施用第一級毒品，累犯，處有期徒刑捌月。扣案第一級毒
品海洛因壹包（毛重零點肆公克，淨重零點貳貳公克）沒收銷
燬之。
    事  實
一、甲○○前於民國93年間，因施用第一級毒品案件，經本院以
    93年度訴字第1591號判決判處有期徒刑8 月確定；又因施用
    第二級毒品案件，經本院以93年度簡字第5212號判決判處有
    期徒刑4 月確定，上開2 罪接續執行，嗣於94年10月14日執
    行完畢（據此，本案構成累犯），其間曾於91年間，因違反
    毒品危害防制條例案件，經本院以91年度毒聲字第2974號裁
    定送勒戒處所觀察、勒戒後，認無繼續施用毒品傾向，於91
    年11月21日執行完畢，由臺灣板橋地方法院檢察署檢察官於
    91年11月14日以91年度毒偵字第2731號為不起訴處分確定；
    詎仍不知悔改，於91年11月21日觀察、勒戒執行完畢後5 年
    內，竟又基於施用第一級毒品海洛因之犯意，於95年7 月9
    日某許許，在其位於臺北縣三峽鎮○○路○ 段324 號住處，
    以將海洛因摻水置於針筒內注射身體之方式，施用海洛因1
    次，嗣於95年7 月10日上午10時40分許，在臺北縣三峽鎮○
    ○○路324 號前為警查獲，並扣得其因施用而持有之海洛因
    1 包（毛重0.43公克，淨重0.22公克），並將所採集之尿液
    檢體送驗後，呈施用海洛因後代謝之嗎啡陽性反應，因悉上
    情。
二、案經臺北縣政府警察局三峽分局移送臺灣板橋地方法院檢察
    署檢察官偵查後起訴。
    理  由
一、認定犯罪事實所憑之證據：
(一)、訊據被告對其在上揭時間、地點施用第一級毒品海洛因之
      事實，於本院審理中自白不諱，而其於95年7 月10日上午
      10時40分許為警查獲時，經警採集之尿液檢體經送驗後，
      呈施用海洛因後人體代謝物之嗎啡陽性反應等情，有臺灣
      檢驗科技股份有限公司濫用藥物尿液檢驗報告附卷足憑（
      見95年度毒偵字第4827號偵查卷第29頁），此外，被告於
      95年7 月10日上午10時40分許，在臺北縣三峽鎮○○○路
      324 號前為警查獲時，在其身上所扣得白色粉末1 包（毛
      重0.43公克，淨重0.22公克），經鑑定確含海洛因成分，
      亦有法務部調查局95年7 月25日調科壹字第060012203 號
      鑑定書在卷可稽（見95年度毒偵字第4827號偵查卷第29-1
      頁），足徵被告前開自白應與事實相符，可以採信。
(二)、次按觀察、勒戒或強制戒治執行完畢釋放後，5 年內再犯
      施用第一、二級毒品之罪者，檢察官應依法追訴，毒品危
      害防制條例第23條第2 項定有明文。查被告有如事實欄所
      載前科及觀察、勒戒紀錄，嗣因觀察、勒戒期滿而由檢察
      官為不起訴處分等情，有臺灣板橋地方法院檢察署檢察官
      91年度毒偵字第2731號不起訴處分書、臺灣高等法院被告
      前案紀錄表附卷足參，是被告於觀察、勒戒執行完畢後，
      5 年內再犯本件施用毒品罪，亦甚明確。綜上所述，本件
      事證明確，被告犯行堪以認定。
二、應適用之法律、科刑審酌事由及沒收物之處理：
(一)、核被告所為，係犯毒品危害防制條例第10條第1 項之施用
      第一級毒品罪，其持有第一級毒品之低度行為，應為施用
      第一級毒品之高度行為所吸收，不另論罪。又被告有如事
      實欄所述之前科及刑之執行情形，有前開臺灣高等法院被
      告前案紀錄表附卷可參，其於受徒刑之執行完畢後，5 年
      以內故意再犯本件有期徒刑以上之罪，為累犯，應依刑法
      第47條第1項規定，加重其刑。
(二)、爰審酌被告曾因施用毒品犯行受觀察、勒戒及刑罰執行，
      仍不知悛悔，復犯本件之罪，惟犯後坦承犯行，態度良好
      ，並其犯罪之動機、目的、施用次數等一切情狀，量處如
      主文所示之刑，以示懲儆。
(三)、扣案第一級毒品海洛因1 包（毛重0.43公克，淨重0.22公
      克）內之海洛因及包裝前開海洛因之分裝袋1 只，因分裝
      袋內沾黏前開海洛因，二者物理上難以析離，且被告於本
      院審理時坦認係供其施用本件海洛因犯行所持有等語在卷
      ，爰依毒品危害防制條例第18條第1 項前段規定沒收銷燬
      之。
據上論斷，應依刑事訴訟法第273 條之1 第1 項、第299 條第1
項前段、毒品危害防制條例第10條第1 項、第18條第1 項前段，
刑法第11條前段、第47條第1項，判決如主文。
本案經檢察官郭季青到庭執行職務。
中    華    民    國    95    年    9     月    29    日
                  刑事第十九庭法  官  陳明偉
以上正本證明與原本無異。
如不服本判決應於送達後10日內向本院提出上訴狀。
                              書記官  陳慧儷
中    華    民    國    95    年    9     月    29    日
附錄本案論罪科刑法條全文
毒品危害防制條例第10條第1 項
施用第一級毒品者，處 6 月以上 5 年以下有期徒刑。
毒品危害防制條例第18條第1 項前段
查獲之第一、二級毒品及專供製造或施用第一、二級毒品之器具
，不問屬於犯人與否，均沒收銷燬之；查獲之第三、四級毒品及
製造或施用毒品之器具，無正當理由而擅自持有者，均沒入銷燬
之。但合於醫藥、研究或訓練之用者，得不予銷燬。
前項合於醫藥、研究或訓練用毒品或器具之管理辦法，由法務部
會同行政院衛生署定之。


司法院資訊處製作；財團法人民間司法改革基金會備份。
